IVÁN VERDUGO

FRONT-END WEB DEVELOPER

569 9529 6324

ivan270@gmail.com

Portafolio

(im) <u>LinkedIn</u>

GitHub

SKILLS

- JavaScript
- CSS
- HTML
- Vue.js
- Bootstrap
- ¡Query
- Firebase (Firestore, Auth y Hosting)
- · Git, GitHub y Netlify
- Inglés Intermedio/Avanzado

FORMACIÓN

ESPECIALISTA EN COMPOSICIÓN Y ARREGLOS INSTRUMENTALES

IP Escuela Moderna de Música 2009 - 2013

FRONT-END TRAINEE

Academia Talento Digital Marzo - Agosto 2022

RESUMEN PROFESIONAL

Compositor con 10 años de experiencia administrando estudio de grabación, gestionando proyectos orientados a clientes profesionales, amateur y grandes empresas del área automotriz y telecomunicaciones. Actualmente Desarrollador Front-End con experiencia utilizando lenguajes como HTML, CSS, JavaScript y framework Vue.js. Adaptable, interés y facilidad en el aprendizaje y alta capacidad para identificar y resolver problemas.

EXPERIENCIA LABORAL

DESARROLLADOR WEB

Freelance

Agosto 2022 - Actualidad

- Gestiona clientes que necesitan autoadministrar sus sitios web
- Identifica y resuelve necesidades a través del diseño de páginas web corporativas
- Implementa y orienta a la captación de clientes en una semana la página web para www.magaspa.cl. Una consultora que buscaba acercarse a potenciales clientes a través de la web. Capacita al usuario para autoadministrarla
- Proyectos personales consumiendo API's como The Movie Database y Fake Store, manejo centralizado de datos como carritos de compras y utilización de CRUD

SOCIO FUNDADOR

Estudio Fi Music Producciones Ltda.

Diciembre 2014 - Actualidad

- Planifica y dirige proyectos de producción de álbumes, jingles y bandas sonoras para medios audiovisuales
- Capta y gestiona clientes de diversas áreas. Músicos profesionales, amateur, grandes empresas y medios de comunicación.
- Fideliza marca Chery Trabajos desde 2017 a la fecha para 7 campañas publicitarias con presencia en TV, radio y RRSS.
- Compone parte de la banda sonora de teleserie "Buscando a María" Chilevisión (2015).
- Desarrolla y posiciona, a través de SEO, el sitio de la empresa en la primera página de Google bajo la búsqueda "Estudio de grabación Santiago de Chile".